Universitätsangelegenheiten: Universität Mainz
Hessisches Staatsarchiv Darmstadt Hessisches Staatsarchiv Darmstadt Postanschrift: Hessisches Staatsarchiv Darmstadt Haus der Geschichte Karolinenplatz 3 64289 Darmstadt Besuchsadresse: Hessisches Staatsarchiv Darmstadt Haus der Geschichte Karolinenplatz 3 64289 Darmstadt
- Universitätsangelegenheiten: Universität Mainz, (1477-) 1587 - 1817; E 6 A; 4,5 m
  - 2 Personal- und Sachfragen der Universität und der Fakultäten
    - 2.1 Universität allgemein
      - ... Verschiedene Personal- und Sachfragen der Universität, 1727, 1753, 1759-1766, 1774-1792
        - Verschiedene Personal- und Sachfragen der Universität: Band 2, 1753, 1784-1790; 6/3.27; Sachakte; Kurmainz, Regierung; Fragment eines philosophischen Vortrags fol 6ff; Errichtung des Ober-Schul-Kollegiums in Preußen, 1788 fol 14ff; Einhaltung der Vorlesungstermine fol 18f; Besuch von Kaffeehäusern und Billardschenken fol 20ff; Anmerkungen zu Punkten eines nicht beiliegenden Protokolls; Nutzung der Universitätskirche fol 50ff; Anmerkungen zu einer Planskizze für ein chemisches Labor fol 54; Stundenplan der philosophischen Fakultät fol 57; Gewährung eines eigenen Siegels für die kameralistische Fakultät fol 61; Vorschlag der Ernennung Johann Rudolph Eickemeyers zum Dekan der kameralistischen Fakultät fol 62; Lagerung des Universitätsweins fol 65; Vertretung des Universitätsrektors durch den Kanzler fol 67
        - Verschiedene Personal- und Sachfragen der Universität: Band 8, 1783; 7/2; Sachakte; Kurmainz, Regierung; Abhaltung von Vorlesungen in Mainzer Staatsgeschichte und Mainzer Staatsrecht fol 6f; Ableben des Johann Georg Schlör fol 8; Dekanatswahl bei der philosophischen Fakulttät fol 10; Erstellung eines Lehrbuchs für praktische Philosophie fol 22f; Anstellung des Tanzmeisters Habez fol 50; Bitte des Mathias Metternich um Erlaubnis zur Abhaltung von Vorlesungen in forensischer Mathematik fol 72ff; Bitte des kurfürstlichen Registrators Johann Baptist Kissel um eine Stelle als Korrepetitor der Reichsgeschichte und des Staatsrechts fol 80ff; Inventar der Naturaliensammlung des Kameralistikprofessors Joseph Bergmann fol 90ff; Anstellung des italienischen Sprachlehrers Piaggini fol 112; Besoldungsfragen; Abnahme von Prüfungen
        - Verschiedene Personal- und Sachfragen der Universität: Band 11, 1784-1786; 26/3; Sachakte; Kurmainz, Regierung; Drucklegung der neuen Universitätsverfassung; Abhaltung von Prüfungen; Gesuch des Universitätsdruckers um mehr Raum für seine Werkstätten; Bitten um Gehaltserhöhungen; Stellengesuche u. a. des Tanzmeisters Habez; Einrichtung der Kirche des ehemaligen Klosters Altmünster als Bibliothek; Führung des Naturalienkabinetts; Entwurf eines Vorlesungsbuchs über Territorialstaatsrecht von Johann Richard von Roth; Vorlesungsverzeichnis November 1782
        - Verschiedene Personal- und Sachfragen der Universität: Band 12, 1791; 11/3; Sachakte; Kurmainz, Regierung; Gesuch des Friedrich Graf v. Stadion um Erlaubnis für eine Reise; Einrichtung eines Lesezirkels; Ankauf eines Talers Theodorici; Vorbereitung der Studenten der philosophischen Fakultät in der Mathematik durch Johann Rudolf Eickemeyer; Liste der Professoren mit deren Besoldung
          Eickemeyer, Johann Rudolf
          Stadion, Friedrich Graf v.
        - Verschiedene Personal- und Sachfragen der Universität: Band 1, 1727, 1759-1766, 1785, 1791, 1792; 25/1; Sachakte; Kurmainz, Regierung; Kurmainz, Universität; Testzettel der Immatrikulation 1763; Suspendierung des Johannes Horix von allen juristischen Vorlesungen 1759; Umbau der Kirche des ehemaligen Klosters Altmünster zur Universitätsbibliothek 1785; Besoldung der Lehrenden nach Fakultäten: Franz Amand Anton von Hettersdorf, Johannes Horix, Peter Anton Frank, Franz Joseph Bodmann, Franz Christoph Scheidel, Johann Leonard Becker, Theophil Friedrich Hober, Daniel Christoph Ries, Melchior Arand, Felix Anton Blau, Andreas Waldmann, Georg Ludwig Köhler, Johann Georg Nimis, Franz Anton Dürr, Johann Georg Schlör, Friedrich Langen, Franz Joseph Hartleben, Nikolaus Karl Molitor, Albrecht Joseph Ittner, Johann Jakob Nauheimer, Johann Peter Weidmann, Anton Franz Metternich, Samuel Thomas Sömmering, Konrad Ladron, Johann Rudolf Eickemeyer, Georg Adam Merget, Johann Friedrich von Pfeiffer, Franz Karl Spoor, Georg Adam Schleenstein und andere; Nachweise über die Abstammung zur Verleihung eines Stipendiums: Zusammenhang der Familien Nebel, Travelmann, Molitor, Högelein, Etzelius und Ruelius; Stiftung Jungenfeld 1727; Bitte von Jurastudenten um die Verbesserung des Vorlesungsbetriebs; überformatige kolorierte Stammtafel Travelmann-Högelein für Ausstellung geeignet
        - Verschiedene Personal- und Sachfragen der Universität: Band 3, 1774-1791; 11/1; Sachakte; Kurmainz, Regierung; Bemessung der Verpflegung und Heizung für die Professoren; Bettelverbot für die Studenten; Mäßigung des Prof. Schmid bei Äußerungen über die Universität; Errichtung eines Collegium medicum; Aufenthalt des Johann Peter Weidmann beim Fürsten von Reuß in Kirchheim Bolanden; Verbot des Tragens von mit Stiletten und Säbeln versehenen Stöcken
        - Verschiedene Personal- und Sachfragen der Universität: Band 9, 1783-1784; 25/3; Sachakte; Kurmainz, Regierung; Anstellung eines Pförtners; Abhaltung von Prüfungen; Stellengesuche; Besoldung der Professoren und sonstiger Universitätsbediensteter; Uniform der Jurastudenten fol 43f; Heirat des Franz Joseph Bodmann fol 51ff; Nutzung des Refektorium des alten Kollegiengebäudes als Tanzboden fol 84; Vorlesungsverzeichnis Sommersemester 1784 fol 133ff; Stiftung Gal/Gall fol 136ff; Errichtung einer Universitätsbuchhandlung und -druckerei fol 142ff; religionsfeindliche Äußerungen des Andreas Joseph Hofmann in seinen Vorlesungen fol 148ff
        - Verschiedene Personal- und Sachfragen der Universität: Band 5, 1777-1786; 26/2; Sachakte; Kurmainz, Regierung; Prüfungskosten; Verbesserung des Lehrbetriebs; Abnahme von Prüfungen; Liste der Hörerinnen bei der Entbindungsanstalt fol 15; Listen von Professoren und Studenten der verschiedenen Fakultäten fol 17ff; Statuten der theologischen Fakultät fol 24ff; Statuten der philosophischen Fakultät fol 47ff; Gutachten Martin Meyers zur Verbesserung der philosophischen Fakultät fol 82ff; Gutachten Johann Jakob Nauheimers zur Verbesserung der philosophischen Fakultät fol 125ff; Gutachten Franz Amand Anton von Hettersdorfs zur philosophischen Fakultät fol 140ff; Gutachten Karl Stracks zur Verbesserung der philosophischen Fakultät fol 142ff; Gutachten Georg Christoph Schmitts zur Verbesserung der philosophischen Fakultät fol 144ff; Gutachten des Kaplans Becker zur Verbesserung der philosophischen Fakultät fol 154ff; Gutachten Johann Friedrich Kochs zur Verbesserung der philosophischen Fakultät fol 168ff; Gutachten Christian Appels zur Verbesserung der philosophischen Fakultät fol 200ff; Gutachten Franz Christoph Dichtels zur Verbesserung der Universität fol 220ff, 258ff; Gutachten Joseph Bergmanns zur Verbesserung der Universität fol 241ff; Gutachten Anton Ebels zur Verbesserung der Universität fol 270ff; Gutachten Adam Gramberts zur Verbesserung der Universität fol 284ff; Gutachten über den Zustand der Physik eines unbekannten Verfassers fol 271ff; Schülerlisten von Gymnasien und Mittelschulen in Bischoffsheim, Bensheim, Aschaffenburg, Miltenberg fol 344ff; Listen von Prüfungskandidaten und Hörern fol 379ff, 511ff; Prüfungsanforderungen fol 500ff; Vorlesungsverzeichnis für das Sommersemester 1785 fol 645ff
        - Verschiedene Personal- und Sachfragen der Universität: Band 7, 1782-1784; 7/1; Sachakte; Kurmainz, Regierung; Einrichtung eines Naturalienkabinetts fol 10; Bestellung des Christoph Ignaz Wiese zum außerordentlichen Juraprofessor fol 18; Bericht des Christoph Ignaz Wiese über eine akademische Reise zum Reichskammergericht in Wetzlar und den Universitäten Gießen, Marburg, Göttingen, Erfurt, Jena, Bamberg, Erlangen und Würzburg fol 66ff; Bestellung des Karl Strack zum Dekan der medizinischen Fakultät fol 86; Bestellung des Franz Christoph Scheidel zum Dekan der theologischen Fakultät fol 90f; Thesen für die Verteidigungsreden bei der philosophischen Fakultät fol 98ff; Bericht des Johann Anzmann über eine akademische Reise zu den protestantischen Universitäten, insbesondere den juristischen Fakultäten (Berlin, Kassel, Gießen, Göttingen, Halle, Helmstedt, Leipzig, Marburg, Stuttgart, Tübingen und Wittenberg) fol 115ff; Erarbeitung eines Lehrbuchs der französischen Sprache durch den Sprachmeister Pierre fol 147f; Umbaumaßnahmen in der Wohnung des Johann Friedrich von Pfeiffer fol 159f; Erstellung eines verbesserten Lehrbuchs der Logik und Metaphysik fol 245f; Disziplin der Studenten; Abnahme von Prüfungen; Besoldung
        - Verschiedene Personal- und Sachfragen der Universität: Band 6, 1778-1791; 25/2; Sachakte; Kurmainz, Regierung; Vorlesung der Dogmatik durch Franz Christoph Scheidel fol 2; Personal- und Prüfungsfragen der philosophischen Fakultät fol 5ff; Rechtsfragen des ehemaligen Jesuitenfonds fol 21ff; Neueinrichtung der Fakultäten fol 25ff; Aufnahme und Verpflegung auswärtiger Studenten fol 36ff; Ankauf von Büchern von den Gogelischen Erben in Frankfurt fol 43ff; Einrichtung der Universitätsgebäude fol 52ff; Verwaltungskommission für die aufgehobenen Klöster St. Klara, Altmünster und die Kartause in Mainz fol 57ff; Arretierung von Universitätsmitgliedern fol 61ff; Ausschreitungen von Studenten fol 65ff, 269; Wahl eines Prorektors durch das Consilium maior fol 73f; Nutzung des zum ehemaligen Kloster Altenmünster gehörigen Guts bei bei Bretzenheim fol 76ff; Vereinigung des alten Universitätsfonds mit dem der drei aufgehobenen Klöster fol 80ff; Zensur der Druckschriften der Professoren fol 90f; Inkorporation von 16 Präbenden fol 94ff; Prüfungsfragen und Verbesserung der theologischen Fakultät fol 118ff; Dienstnachlässigkeit des Rektors Franz Amand Anton von Hettersdorf fol 145ff; Beaufsichtigung der Operationen im St. Rochus- und Militärspital durch Johann Peter Weidmann fol 158; Herausnahme von die 'Colica Pictonum' von Karl Strack betreffenden Blättern aus dem Potokoll der medizinischen Fakultät fol 168ff; Promotion der Protestanten fol 209f; Verwaltung der Universität nach dem Tod des Kurators Freiherr Anselm Franz von Bentzel fol 215f; Unterrichtung von Taubstummen fol 221f, 300ff (Verzeichnis der Taubstummen); Verleihung der Doktorwürde der medizinischen Fakultät an Nikolaus Karl Molitor fol 234; Verbesserung des Vorlesungsbetriebs fol 238ff; Abhaltung von Prüfungen bei der juristischen Fakultät fol 278f; Errichtung eines Collegium medicum fol 287f; Errichtung eines Hospitals in Mainz fol 291f
        - Verschiedene Personal- und Sachfragen der Universität: Band 4, 1777-1786; 6/4; Sachakte; Kurmainz, Regierung; Moralische Beaufsichtigung der Studenten der philosophischen Fakultät fol 3ff; Listen der Studenten der philosophischen Fakultät fol 10, 19, 23, 38; Beurteilung der Studenten; Listen der abgehaltenen Defensionen bei der philosophischen Fakultät fol 42 ff; Abdruck der Defension über 'Sätze aus der Staatsklugheit' von Christian Herrchen fol 43; Anstellung und Vorlesungen Johann Friedrich von Pfeiffers als Professor der Kameralwissenschaften fol 64-72, fol 223-224; Instruktion für den Bibliothekar Günther fol 77ff; Instruktion für Anton Joseph Dorsch fol 81ff, 136ff, 154ff; Aufstellung der von Georg Adam Merget für seine Arbeit benötigten Journale fol 91ff; Prüfung von Kandidaten der juristischen Fakultät fol 104f; Entlassung Franz Joseph Bodmanns fol 160f; Lehrerlaubnis für Johann Michael Engel fol 193; Werbung um Studenten in der Zeitung fol 249; Bitte Franz Joseph Hartlebens um die Erlaubnis für eine Reise zu den berühmtesten deutschen Hochschulen fol 298ff; Bestrafung der Studenten der philosophischen Fakultät fol 316; Bitte des Johann Adam Schmitt um Beurlaubung zur Erstellung einer juristischen Enzyklopädie und Methodologie fol 320ff; Enwurf einer Geschichtsvorlesung von Georg Hoof fol 345ff
    - 2.2 Einzelne Fakultäten
      - 2.2.1 Theologische Fakultät
        - Promotion von Nichtkatholiken bei der theologischen Fakultät, 1784-1786; 6/2; Sachakte; Kurmainz, Regierung; Anmerkungen von Valentin Heimes fol 1; Anmerkungen von Anton Joseph Dorsch fol 3; Anmerkungen von Franz Christoph Scheidel fol 12f
        - Aufforderung an den Theologieprofessor Franz Philipp Frank zu einer Stellungnahme über die Ablegung der ihm fehlenden, aber für eine solche Professur notwendigen Prüfung, 1777; 1/10; Sachakte; Kurmainz, Regierung
        - Gewährung der Zensurfreiheit für Theologieprofessor Felix Anton Blau, [ca. 1780-1790]; 6/3.10; Sachakte; Kurmainz, Regierung
          Blau, Felix Anton
        - Verbesserung des Lehrbetriebs an der theologischen Fakultät, 1785; 1/14; Sachakte; Kurmainz, Regierung; Auseinandersetzung über eine 'Kuratelinstruktion'; Besetzung von Stellen; Die angesprochene 'Kuratelinstruktion' befindet sich in Nr.1/15.
        - Berufliche Laufbahn des Johann Lorenz Isenbiehl bei der Universität Mainz, 1773; 11/7; Sachakte; Kurmainz, Regierung; Übertragung des Lehramts der orientalischen Spachen; Ernennung zum Professor der heiligen Schrift und der orientalischen Sprachen
          Isenbiehl, Johann Lorenz
        - Gutachten der Theologieprofessoren zur Verbesserung des Theologiestudiums, [um 1770]; 10/7; Sachakte; Kurmainz, Regierung; Karl Joseph Luca; Hermann Goldhagen; Heinrich Sulzer; Laurentius Germershausen; J. Rolandi; Anton Vogt; Gutachten von Kaplan Maximilian Würdtwein zur Verbesserung des Theologiestudiums fol. 67-68; Christian Appel; Georg Friedrich Sator; Joseph Bergmann; Verzeichnis der Theologiestudenten
        - Abdruck der theologischen Dissertation vor Erhaltung des Doktorgrades, 1779; 1/12; Sachakte; Kurmainz, Regierung; enthält nur Erlass des Kurfürsten
        - Verbesserung der Einhaltung der vorgesehenen Vorlesungstermine durch die Professoren der theologischen Fakultät, 1779; 1/11; Sachakte; Kurmainz, Regierung
        - Erinnerung an die Erstellung eines Antwortschreibens zu einem von außen eingegangenen Schreiben an die theologische Fakultät, 1779; 1/13; Sachakte; Kurmainz, Regierung; enthält nur ein Konzept
        - Aufnahme von Hermann Goldhagen als Assessor bei der theologischen Fakultät, 1778; 6/3.9; Sachakte; Kurmainz, Regierung; ein Schreiben
          Goldhagen, Hermann
        - Verbesserung des Theologiestudiums an der Universität Heidelberg und damit verbundene Vorwürfe gegen die katholischen Theologen, 1765; 1/7; Sachakte; Kurmainz, Regierung
        - Stellungnahmen zu den Ausführungen des Ernestus de Eusebiis (Dillingen) gegen einen von den Protestanten gewünschten Friedensschluss 1646, 1646-1647; 10/6; Sachakte; [Kurmainz, Regierung]; wurde benutzt von Bernhard Duhr in seiner 'Geschichte der Jesuiten in den Ländern deutscher Zunge'; andere Teile liegen wahrscheinlich in der Stadtbibliothek Mainz
        - Verwendung gedruckter anstelle der von den Jesuiten bevorzugten diktierten Texte für den theologischen Lehrbetrieb, 1763; 1/9; Sachakte; Kurmainz, Regierung; siehe auch Nr.2/1
      - 2.2.2 Juristische Fakultät
        - Bewerbung um eine ordentliche Professur des öffentlichem Rechts und um die Erhebung in den Rang eines Hof- und Regierungsrats, [Mitte 18. Jh.]; 6/3.25; Sachakte; Kurmainz, Regierung; Bewerbung eines Ungenannten
        - Verurteilung der von Johannes Baptist von Horix ohne Zustimmung des Kurfürsten in den Druck gegebenen Schrift 'Tractiuncula de fontibus juris canonici germanici', 1758-1759; 11/6; Sachakte; Kurmainz Regierung, Kurmainz, Universität; Druckschrift 'Tractiuncula de fontibus juris canonici germanici'; Protokolle über dessen Befragung; Gutachten der theologischen und der juristischen Fakultät; dessen Suspension von allen Lehrveranstaltungen; Übergabe der Schrift an den Papst und Austausch mit dem kurfürstlichen Gesandten in Rom Francesco Fargna; Vorlage an die für den Index zuständige Kardinalsversammlung; Brustbild von Johannes Baptist von Horix zu R 4 genommen
        - Vorwort der Verteidigungsrede für die Annahme des Licentiatengrades des Heinricht Joseph Reichert, 1784; 6/3.14; Sachakte; [Kurmainz, Regierung]
          Reichert, Heinrich Joseph
        - Besetzung von Stellen bei der juristischen Fakultät, 1672-1789; 8/2; Sachakte; Kurmainz, Regierung; Johann Kranebieter 1672 fol 2; Andreas Birnbeck 1669 fol 3; Henrich Holtzgraf 1674 fol 4, 7; Johann Christoph Gudenus 1675 fol 5; Johann Wendelin Waßmuth 1675 ff. fol 5, 7, 9, 11; Johann Christoph Jäger 1678 fol 6; Johann Peter Bentzel 1680 fol 8; Franciscus Rutgerus von Haren 1680 fol 8; Johann Ambros Höglin 1687 fol 11, 12; Justus Philipp Moll 1687 fol 11, 12; Friedrich Rudolf Moll 1687 ff. fol 12, 13; Georg Wilhelm Moll 1689 fol 13; Ernst Heidel 1695 fol 14; Georg Ferdinand Honcamp 1695 fol 14, 1710, fol. 22, 1718, fol. 37; Gottfried Ferdinand v. Bückisch 1698 fol 15; Anselm Franz Lieb 1705 fol 16, 110 f., 128; Gottfried Christian Franz Lieb 1705 fol 17 f., 120, 1735, fol. 81, 99, 114 f., 119 f.; Georg Joseph Wagner 1707 fol 20, 37, 59 f.; Joannes Nicolaus Bouschez, Rezeptor der Universität, 1710 fol 24; Ferdinand Henrich Dunnewald 1712 fol 27 ff., 31, 34, 37, 56, 91, 99, 101, 1726, fol. 55 f., 64, 81, 114; Joannes Valentinus Strauß 1716 fol 31 ff., 46, 52 f., 57, 59 ff.; Joannes Philippus Hahn 1718, fol 41 ff., 48, 55 ff., 64, 78 ff.; Friedrich Anton Schmitt 1724 fol 47 ff.; Johann Godfried Schweickardt 1728 fol 64 ff., 73; Albert Wilhelm Linden 1728 fol 72; Johann Michael Dahm 1733 fol 73 ff., 89 ff., 92, 97, 99, 114, 121 f., 125 f.; Johann Philipp Hahn 1735-1746 fol 81, 95, 97, 99, 114, 121, 149; Anselm Franz von Bentzel 1740 fol 82, 116; Joannes Georg Neureuter 1740 fol 82 ff., 92, 96, 101, 116 f., 120, 122 f.; Franz Anton Dürr 1757 fol 124, 142; Johannes Horix 1759 fol 128; Johann Henrich Faber 1765 fol 128; Gottlieb Ungleich 1769 fol 130; Friederich Lorentz Theodor Lang 1769 fol 132 f; Peter Anton Frank 1770 fol 140, 159 f.; Petrus Söhngen 1771 fol 143; Georg Wilhelm Reineck 1772 fol 145 ff; Carl Franz Fischer 1774 fol 149 ff; Johann Richard von Roth 1779 fol 153 ff; Franz Joseph Bodmann 1780 fol 164; Projekt über die Art, wie die juristische Praxis nützlich und vollständig geleret und gelernt werden solle, fol. 134 ff., 1770
        - Unrechtmäßige Durchführung juristischer Vorlesungen durch den Kanoniker und Kantor von St. Viktor Anselm Franz Ernst, 1748; 11/4; Sachakte; Kurmainz, Regierung
        - Berufliche Laufbahn des Franz Anton Dürr an der Universität Mainz, 1753-1789; 11/5; Sachakte; Kurmainz, Regierung; Ernennung zum außerordentlichen Professor des Rechts und der Geschichte 1753; Ernennung zum ordentlichen Juraprofessor 1757; Besoldung; Auseinandersetzung über sein Gutachten zum Zustand der Universität
          Dürr, Franz Anton
        - Anstellung und Besoldung von Personal bei der juristischen Fakultät, 1730-1769, 1791; 12/5; Sachakte; Kurmainz, Regierung; Nichtzulassung von Johann Philipp Hahn zum Assessorat der Universität und die Belassung des Hofrats Ferdinand Henrich von Dunnewald, 1730; Bitte Franz Anton Dürrs um eine Gehaltserhöhung fol 20; Bewerbung des Gottlieb Ungleich um eine juristische Professur, 1767 fol 27ff; Beurlaubung von Johannes Horix für die Kammergerichtsvisitation, 1769 fol 33; Bitte Bernhard Sebastian Naus um eine Gehaltserhöhung, 1791 fol 39f
          Hahn, Johann Philipp
          Dunnewald, Ferdinand Henrich
          Ungleich, Gottlieb
          Nau, Bernhard Sebastian
        - Grundkonzeption einer Vorlesung über die peinliche Rechtslehre, [ca.1770-1800]; 6/3.24; Sachakte; [Kurmainz, Regierung]; Entwurf eines Ungenannten
        - Bewerbung des Johann Friedrich Wüstefeld um eine Juraprofessur, 1770-1771, 1773; 6/3.6; Sachakte; Kurmainz, Regierung; Erlaubnis für Professor Gottlieb Ungleich zur Abhaltung philosophischer Vorlesungen
          Wüstenfeld, Johann Friedrich
        - Anstellung von außerordentlichen Professoren des Zivilrechts, 1718-1759; 8/3; Sachakte; Kurmainz, Regierung; Johann Valentin Straus, 1718 fol 2 ff; Johann Gottfried Schweickardt, 1721 fol 11 ff; Joannes Michael Dahm, 1722 fol 14 ff; Friedrich Wilhelm Rüding, 1733 fol 17 ff; Thomas Mande, 1742 fol 22 ff; Johann Baptist Horix, 1755 fol 27 ff; Carl Franz Fischer, 1755 fol 31 ff; Anselmus Franz Lieb, 1759 fol 34; Johann Rudolph Will, 1759 fol 36 ff
          Straus, Johann Valentin
          Schweickardt, Johann Godfried
          Dahm, Johann Michael
          Rüding, Friedrich Wilhelm
          Mande, Thomas
          Heiligenstadt
          Fischer, Carl Franz
          Lieb, Anselm Franz
          Will, Johann Rudolph
        - Anstellung von Professoren des kanonischen Rechts, 1718-1758, 1770-1795; 8/4; Sachakte; Kurmainz, Regierung; Anselm Franz Joseph Ernst, 1718 fol 2ff; Johann Gottfried Schweikhardt, 1723 fol 16; Philipp Adam Schultheiß, 1741 fol 19f; Johann Georg Schlör, 1757 und 1770 fol 31f und fol 40f; Ludwig Philipp Behlen, 1746 und 1757 fol 26f und fol 53f; Franz Anton Dürr, 1758 und 1795 fol 37f und fol 52ff; Manual des Dekans der juristischen Fakultät von 1783 mit Besoldung der Professoren fol 42ff; Renovierung des Nachbarhauses Franz Anton Dürrs in der Korbengasse in Mainz, 1792 fol 55f
        - Personal- und Sachfragen der juristischen Fakultät, 1766, 1779, 1797; 7/4; Sachakte; Kurmainz, Regierung; Verbesserung der Zustände an der juristischen Fakultät; Bestellung des Franz Joseph Hartleben zum außerordentlichen Juraprofessor; Regelung des Vorlesungsbetriebs an der juristischen Fakultät; Verbesserung der finanziellen Situation des Universitätsfonds; Vorlesungsentwurf zum Kameralrechnungswesen; Anmerkungen des Zwecks der Kameralwissenschaften von Georg Adam Merget
      - 2.2.3 Medizinische Fakultät
        - Bitte des Franz Ulrich Megele um Einrichtung eines Tierspitals bei der Universität Mainz, [1790-1800]; 6/3.13; Sachakte; Kurmainz, Regierung
          Megele, Franz Ulrich
        - Zulassung des früheren Nachrichters Anton Köhler zum Medizinstudium, 1770; 6/3.5; Sachakte; Kurmainz, Regierung; Bekämpfung einer sich rasch ausbreitenden Kolik
          Köhler, Anton
        - Besetzung von Stellen bei der medizinischen Fakultät, 1672-1763; 9/1; Sachakte; Kurmainz, Universität; Kurmainz, Regierung; Ernennung Johann Craffto Hiegells zum ordentlichen Professor der Medizin, 1698; Ernennung von Johannn Christoph Gudenus zum Nachfolger des verstorbenen Professors Valentin Ferdinand Freiherr v. Gudenus, 1701; Übertragung einer medizinischen Professur an Johann Magnus Baymer, 1701; Ernennung Johannes Vogelmanns um die Professur der Anatomie und Botanik, 1722; Ernennung Johann Jakob Nauheimers zum ordentlichen Professor der Medizin, 1742; Franz Georg Ittner; Erlaubnis für Maria Francisca Charlotta Gehring/Gehringer zur Eröffnung einer medizinischen Praxis, 1744; Liste der Vorlesungen eines Semesters, ca. 1750
        - Personalangelegenheiten der medizinischen Fakultät, (1534-1535), 1638, 1747, 1784-1787; 9/2; Sachakte; Kurmainz, Regierung; Lektoralpräbenden des Stiftes St. Stephan (Abschriften) für die medizinische Fakultät fol 1ff; Stellengesuch des Johann Jakob Nauheimer fol 15ff; Gesuch des Anton Marchand um eine Professur (mit Probearbeit 'Luftprüfungen') fol 27ff; Rechtfertigung Franz Hoepffners nach gegen ihn vorgebrachten Verleumdungen fol 83ff; Gesuch des Johann Jakob Osburg um eine Stelle (mit gedruckten Probearbeiten über die chemische Untersuchung des Alacher Mineralwassers und die Unterscheidung von mineralischem Alkali und Laugensalz) fol 93ff; Gesuch des Herrn Paulitzki um eine Stelle (mit Entwurf einer chemisch-pharmazeutischen Lehranstalt in Mainz) fol 123ff; Gesuch des Zahnarzts Carl Schmidt um Erlaubnis zur Niederlassung im Kurfürstentum fol 150ff